【裁判字號】    97,易,4440
【裁判日期】    971128
【裁判案由】    毒品危害防制條例
【裁判全文】
臺灣臺中地方法院刑事判決              97年度易字第4440號
公  訴  人  臺灣臺中地方法院檢察署檢察官
被      告  乙○○
                      號6樓
                    現因另案.
上列被告因違反毒品危害防制條例案件，經檢察官提起公訴（97
年度毒偵字第5138號），被告於本院準備程序中就被訴事實為有
罪之陳述，經本院改依簡式審判程序審理，判決如下：
    主    文
乙○○施用第二級毒品，累犯，處有期徒刑柒月。
    犯罪事實
一、乙○○前因施用毒品案件，經本院裁定送觀察、勒戒，經評
    定後認無繼續施用傾向，嗣於93年7 月9 日執行完畢釋放出
    所，且經臺灣臺中地方法院檢察署檢察官以93年度毒偵字第
    130 號、第2046號為不起訴處分確定。又於上開觀察、勒戒
    執行完畢釋放後5 年內之93年間再犯施用毒品罪，經本院95
    年度訴緝字第118 號判處有期徒刑9 月、5 月，應執行有期
    徒刑1 年確定，又於95年間再因施用毒品案件，經本院95年
    度簡字第171 號判處有期徒刑6 月確定，復經更定應執行有
    期徒刑1 年5 月確定，嗣於96年5 月22日縮短刑期假釋出監
    ，保護管束期間至同年6 月10日，期滿假釋未經撤銷，以已
    執行論。詎仍不知戒絕，又基於施用第二級毒品甲基安非他
    命之犯意，於97年9 月18日0 時許，在台中縣沙鹿鎮○○路
    ○ 段11號3 樓之2 租屋處，以將毒品甲基安非他命置於玻璃
    球吸食器內，下方點火加熱，再以口鼻吸食蒸發氣體之方式
    ，施用第二級毒品甲基安非他命1 次。嗣於同97年9 月19日
    21時15分許，在臺中縣清水鎮○○○街178 號前，因另涉販
    賣毒品案件為警查獲。
二、案經臺中市警察局移送臺灣臺中地方法院檢察署檢察官偵查
    起訴。
    理    由
一、上揭事實，訊據被告乙○○於本院審理中坦承不諱，而被告
    為警查獲後經採尿送驗結果，確呈甲基安非他命陽性反應，
    有臺中市警察局刑事警察大隊委託檢驗尿液代號與真實姓名
    對照表、中山醫學大學附設醫院檢驗科藥物檢測中心尿液檢
    驗報告1 份在卷可稽，足認被告之自白，應與事實相符，堪
    予採信。另按施用第一、二級毒品為犯罪行為，毒品危害防
    制條例第10條定有處罰明文。故施用第一、二級毒品者，依
    前揭規定本應科以刑罰。惟基於刑事政策，對合於一定條件
    之施用者，則依同條例第20條、第23條之規定，施以觀察、
    勒戒及強制戒治之保安處分。又毒品危害防制條例於92年7
    月9 日修正公布，自93年1 月9 日施行，其中第20條、第23
    條將施用毒品之刑事處遇程序，區分為「初犯」及「五年內
    再犯」、「五年後再犯」。依其立法理由之說明：「初犯」
    ，經觀察、勒戒或強制戒治後，應為不起訴處分或不付審理
    之裁定；經觀察、勒戒或強制戒治執行完畢釋放後，「五年
    內再犯」者，因其再犯率甚高，原實施之觀察、勒戒及強制
    戒治既已無法收其實效，爰依法追訴或裁定交付審理。至於
    經觀察、勒戒或強制戒治執行完畢釋放後，「五年後再犯」
    者，前所實施之觀察、勒戒或強制戒治已足以遮斷其施用毒
    品之毒癮，為期自新及協助其斷除毒癮，仍適用「初犯」規
    定，先經觀察、勒戒或強制戒治之程序。從而依修正後之規
    定，僅限於「初犯」及「五年後再犯」二種情形，始應先經
    觀察、勒戒或強制戒治程序。倘被告於5 年內已再犯，經依
    法追訴處罰，縱其第3 次（或第3 次以上）再度施用毒品之
    時間，在初犯經觀察、勒戒或強制戒治執行完畢釋放五年以
    後，已不合於「五年後再犯」之規定，且因已於「五年內再
    犯」，顯見其再犯率甚高，原實施觀察、勒戒或強制戒治，
    已無法收其實效，即應依該條例第10條處罰（最高法院97年
    度第5 次刑事庭會議決議參照）。查被告因施用毒品案件，
    經本院裁定送觀察、勒戒，經評定後認無繼續施用傾向，嗣
    於93年7 月9 日執行完畢釋放出所，且經臺灣臺中地方法院
    檢察署檢察官以93年度毒偵字第130 號、第2046號為不起訴
    處分確定。又於上開觀察、勒戒執行完畢釋放後5 年內之93
    年間再犯施用毒品罪，經本院95年度訴緝字第118 號判處有
    期徒刑9 月、5 月，應執行有期徒刑1 年確定，有卷附臺灣
    屏東地方法院檢察署全國刑案資料查註表、同署施用毒品臺
    灣高等法院被告前案紀錄表可參，是以，本案被告既於前揭
    觀察、勒戒執行完畢5 年內已再犯施用毒品罪，且本件亦屬
    執行完畢5 年內所犯，自應依法追訴處罰。綜上所述，本件
    事證明確，被告施用第二級毒品甲基安非他命犯行，堪以認
    定，應依法論科。
二、按甲基安非他命係毒品危害防制條例所定之第二級毒品，不
    得非法施用，是核被告所為，係犯毒品危害防制條例第10條
    第2 項之施用第二級毒品罪。被告為施用毒品甲基安非他命
    而持有毒品之低度行為，已為其施用之高度行為所吸收，不
    另論罪。被告前於93年間，因施用毒品案件，經本院95年度
    訴緝字第118 號判處有期徒刑9 月、5 月，應執行有期徒刑
    1 年確定，又於95年間再因施用毒品案件，經本院95年度簡
    字第171 號判處有期徒刑6 月確定，復經更定應執行有期徒
    刑1 年5 月確定，嗣於96年5 月22日縮短刑期假釋出監，保
    護管束期間至同年6 月10日，期滿假釋未經撤銷，以已執行
    論，有臺灣臺中地方法院檢察署刑案資料查註紀錄表、臺灣
    高等法院被告前案紀錄表在卷可考，其於有期徒刑執行完畢
    5 年內故意再犯本件有期徒刑以上之罪，係累犯，應依刑法
    第47條第1 項規定加重其刑。爰審酌被告有毒品前科，且歷
    經戒斷毒癮之保安處分程序（參前揭紀錄表），仍未徹底戒
    絕，復心存僥倖再犯本案，顯未受警惕，惟犯後態度尚可等
    一切情狀，量處如主文所示之刑。
據上論斷，應依刑事訴訟法第273 條之1 第1 項、第299 條第1
項前段，毒品危害防制條例第10條第2 項，刑法第11條、第47條
第1 項，判決如主文。
本案經檢察官甲○○到庭執行職務。
中   華    民     國     97    年    11   月    28    日
                  刑事第十六庭   法  官  劉敏芳
以上正本證明與原本無異。
如不服本判決應於收受本判決送達後十日內向本院提出上訴書狀
，其未敘述上訴理由者，並得於提起上訴後十日內向本院補提理
由書狀（均須按他造當事人之人數附繕本）「切勿逕送上級法院
」
                                 書記官 楊玉華
中    華    民    國    97    年    11    月    28    日
附錄本案論罪法條：
毒品危害防制條例第10條第2項：
施用第二級毒品者，處 3 年以下有期徒刑。


司法院資訊處製作；財團法人民間司法改革基金會備份。
